310Edepot - Archives communales déposées de Lure
Archives Départementales de la Haute-Saône
Série Edepot
ARCHIVES COMMUNALES DEPOSEES. ARCHIVES DES INTERCOMMUNALITES.
310Edepot - Archives communales déposées de Lure
1250-1952
310Edepot1-153
Archives Départementales de la Haute-Saône 14B rue Miroudot St Ferjeux 70000 VESOUL
COMMUNE DE LURE
(1) Un extrait de la reconnaissance des droits seigneuriaux de Lure tend à prouver que ce droit appartenait anciennement à l'abbaye (1572). (2) Voir 310 E dépôt 116/M1, mention de la construction du bâtiment de gendarmerie (1768-1770). (3) La communauté de Vouhenans fut démembrée de la paroisse de Lure ensuite d'une transaction passée en 1723. (4) cf. docteur E. Bourdin "un précurseur ignoré de Brand, le docteur Pierre Jacquez de Lure (Haute-Saône), 1803-1875" dans Bulletin de la réunion Médico-chirurgicale de la 7° région, 15 juillet 1917. (5) Pour le rétablissement des octrois après la Révolution, voir 310 E dépôt 120/M5, une requête qui concerne également le rétablissement de l'école secondaire. (6) En 1793, l'orgue de la ville est vendu à Praileur, de la forge du Magny, tandis que l'orgue du chapitre est installé à sa place et augmenté par Jean Richard, facteur d'orgues, pour la somme de 1900 livres. Cet orgue est réparé en 1835, et Berger, facteur d'orgues à Rouffach (Haut-Rhin) reçoit 260 F. pour sa démolition en 1860. cf. Jacques Gardien, l'orgue et les organistes en Bourgogne et en Franche-comté au XVIII° siècle, librairie E. Droz (Paris, 1943, pp. 26-28, 108-113, 244, 249-250, 253, 407, 525, 549). Cet auteur qui a consulté les registres de délibérations de Lure ne semble pas avoir en connaissance des pièces ci-dessus où l'on trouve le détail des travaux effectués et 2 signatures autographes de Richard. (7) Pierre-Joseph Desault (1744-1795) né dans la commune de Vouhenans, près de Lure, célèbre chirurgien français. (8) Louis-François Lelut (1804-1877) né à Gy, médecin de la faculté de Paris, membre de l'Institut, inspecteur général de l'enseignement, député à l'Assemblée Constituante et auteur de plusieurs ouvrages de médecine et de philosophie. (9) Il s'agit de Charles-François Nanteuil (1792-1865), membre de l'Institut, alors professeur aux Beaux-Arts, ainsi que le précise le docteur Lelut dans sa lettre du 21 juillet 1849. (10) Louis Rochet (1813-1878) élève de David d'Angers, auteur de plusieurs statues monumentales. Il se prévaut de sa parenté avec les Rochet d'Héricourt et s'offre à faire le buste bénévolement. (11) Joseph-Alexandre Renoir (1811-1855) né à Gray, élève de Ramier et de Pradier. (12) Né à Clairegoutte (1825-1905), élève de Rude. On lui doit de nombreux bustes de personnages célèbres. (13) Parmi ces pièces, on remarque un portrait du chirurgien d'après Gauttier, sculpteur (XIX° siècle), un exemplaire de l'Union Médicale avec un avis de l'inauguration du buste de Desault à Lure (Paris, 12 octobre 1876, p. 556) et un exemplaire du Bulletin de la Réunion Médico-Chirugicale de la 7° région: "Deux grands médecins comtois du XVIII° siècle: Pierre Desault et Xavier Bichat" (Besançon, 15 mai 1917, pp.164 à 170).
Modalités d'entrée
Dépôt du 01/01/1962
Dernier ajout le 21/02/2006
Archives publiques
Sommaire
ARCHIVES ANCIENNES
ACTES CONSTITUTIFS ET POLITIQUES DE LA COMMUNE (1422-1931)
310 Edepot 2, 310 Edepot 1
ADMINISTRATION COMMUNALE (1655-1790)
310 Edepot 3-14, 310 Edepot 16-19
FINANCES-IMPOTS ET COMPTABILITE (1572-1792)
310 Edepot 20-22, 310 Edepot 24-28, 310 Edepot 23
BIENS COMMUNAUX-EAUX ET FORETS-TRAVAUX PUBLICS-VOIRIE (1513-1792)
310 Edepot 29-43, 310 Edepot 45-46, 310 Edepot 44
AFFAIRES MILITAIRES (1658-1789)
310 Edepot 48-52, 310 Edepot 47
JUSTICE-PROCEDURE-POLICE (1290-1809)
310 Edepot 53-59
CULTES-INSTRUCTION PUBLIQUE-ASSISTANCE PUBLIQUE (1550-1791)
310 Edepot 60-74
AGRICULTURE-INDUSTRIE-COMMERCE (1612-1790)
310 Edepot 75
DOCUMENTS DIVERS (1250-1795)
310 Edepot 76-78
ARCHIVES MODERNES
ADMINISTRATION GENERALE DE LA COMMUNE (1789-1890)
310 Edepot 15, 310 Edepot 79-84
POPULATION-ECONOMIE SOCIALE-STATISTIQUE (1792-1893)
310 Edepot 85-90
CONTRIBUTIONS-ADMINISTRATIONS FINANCIERES (1792-1891)
310 Edepot 91
AFFAIRES MILITAIRES (1791-1911)
310 Edepot 92-102
POLICE-HYGIENE PUBLIQUE-JUSTICE (1791-1952)
310 Edepot 103-109
ELECTIONS ET PERSONNEL (1790-1892)
310 Edepot 110-111
FINANCES DE LA COMMUNE (1791-1892)
310 Edepot 112-115
EDIFICES COMMUNAUX (1768-1891)
310 Edepot 116-123
BIENS ET BOIS COMMUNAUX-EAUX-DROITS DIVERS (1790-1894)
310 Edepot 124-135
TRAVAUX PUBLICS-VOIRIE-MOYENS DE TRANSPORT-REGIME DES EAUX (1790-1913)
310 Edepot 136-141
CULTES (1791-1893)
310 Edepot 142
ASISTANCE ET PREVOYANCE (1792-1942)
310 Edepot 143-147
INSTRUCTION PUBLIQUE-SCIENCES,LETTRES ET ARTS (1793-1908)
310 Edepot 148-151, 310 Edepot 153, 310 Edepot 152
- ARCHIVES ANCIENNES
  - ACTES CONSTITUTIFS ET POLITIQUES DE LA COMMUNE
    - Lettres de Jean, seigneur de Tiersten, représentant de monseigneur d'Autriche au bailliage d'"Asay", rétablissant les franchises antérieures de la ville, abolies par Jean de Beaumotte, alors qu'il était abbé de Lure (Florimont, 1422). Procès-verbal notarié de la prestation de serment de fidélité des habitants de Lure envers l'abbé de Lure (1430). Jean Rodolph Stoër, abbé de Lure, renouvelle les franchises précédemment accordées aux habitants de Lure, notamment par son prédécesseur l'abbé Georges de Masevaux, les soustrayant à la mainmorte "en considéracion des frants et honorables services quilz adoyent faitz a luy et a nostre dite eglise et abbaye dudit Lure... durant le temps des mutinemeur et sedictions... par la sente et associacion des lutérieus tant es pays dallemaigne que en noz terres et seignorie dudit Lure alentour et alenvirons..." (lettres données au chapitre de Lure le 21 mars 1545 en prenant possession de l'abbaye, Jean Ulrich de Raittnaw, premier abbé de Lure et de Murbach, renouvelle les franchises et libertés accordées jadis aux bourgeois et habitants de Lure, Magny-Vernois, Vouhenans, Froideterre, Frotey, Palante et Lyoffans, dont une partie sont présents, avec d'autres témoins (Lure, 20 juin 1570). Copies des chartes accordées à l'abbaye de Lure, par l'abbé Besson (1422-1570). 4 parchemins et 1 pièces papier., 310 Edepot 1; AA1
      Communicabilité
      Communicable
      Noms géographiques:
      FROIDETERRE; FROTEY-LES-LURE; LURE; LYOFFANS; MAGNY-VERNOIS; PALANTE; VOUHENANS
      Noms de personnes:
      BEAUMOTTE (Jean de); BESSON (abbé); MASEVAUX (Georges de); RAITTNAW (Jean Ulrich); STOER (Jean Rodolph)
      Noms d'organismes:
      Abbaye de Lure
    - Correspondance et ordonnance: passage du duc de Bourgogne à Champagney et Lure (1703); du roi de Pologne, Stanislas Leczinski, à Lure (1725); arrêt du roi concernant l'ordre de préséance des représentants des villes dans les cérémonies publiques (1737) et différend à ce sujet (1767); deux lettres de monsieur Delaulnoy, de Luxeuil, indiquant que l'intendant de Lacoré a débouté messieurs Martin et de Mongey de leur demande (1762), prévoyant les fêtes accompagnant la publication de la paix (1763); ordonnances royales sur les monnaies (1708-1738), sur la caisse des emprunts et des amortissements (1710, 1763), sur les précautions à prendre contre la maladie contagieuse qui sévit à Marseille (1720); dossier sur les armoiries de Lure, changées après la conquête; brevet d'Hozier de 1701; rétablissement des anciennes armoiries en 1815, approuvé par le sous-préfet Gallois (1701-1931). Réunion de la ville de Lure à la France sous le régime de Louis XIV, opérée ensuite de ses ordres par le marquis de Montauban de la Tour (1679). (Cette dernière pièce n'a pas été vue en 1969). 1 parchemin et 37 pièces papier., 310 Edepot 2; AA2
      CHAMPAGNEY; LURE; MARSEILLE
      DELAULNOY; GALLOIS (sous-préfet); LECZINSKI (Stanislas); LOUIS XIV; MARTIN; MONGEY (de); MONTAUBAN DE LA TOUR (marquis de)
  - ADMINISTRATION COMMUNALE
    - "Livre des résolutions de messieurs du conseil de la ville de Lure..." (février 1655-janvier 1694)., 1655-1694; 310 Edepot 3; BB1
      REGISTRE
      Thesaurus administratif:
      CONSEIL MUNICIPAL
      LURE
    - "Livre des résolutions de messieurs du conseil de la ville de Lure..." (janvier 1694-juillet 1714)., 1694-1714; 310 Edepot 4; BB2
    - Registre des délibérations du magistrat de la ville de Lure (août 1714-mai 1721)., 1714-1721; 310 Edepot 5; BB3
      REGISTRE; DELIBERATION
    - Registre des délibérations du magistrat de la ville de Lure (août 1721-1731)., 310 Edepot 6; BB4
    - Registre des délibérations du magistrat de la ville de Lure (décembre 1731-février 1738)., 1731-1738; 310 Edepot 7; BB5
    - Registre des délibérations du magistrat de la ville de Lure (mars 1738-novembre 1742)., 1738-1742; 310 Edepot 8; BB6
    - Registre des délibérations du magistrat de la ville de Lure (novembre 1742-octobre 1748)., 1742-1748; 310 Edepot 9; BB7
    - Registre des délibérations du magistrat de la ville de Lure (novembre 1748-1755)., 310 Edepot 10; BB8
    - Registre des délibérations du magistrat de la ville de Lure (décembre 1755-1764)., 310 Edepot 11; BB9
    - Registre des délibérations du magistrat de la ville de Lure (décembre 1764-septembre 1771)., 1764-1771; 310 Edepot 12; BB10
    - Registre des délibérations du magistrat de la ville de Lure (septembre 1771-septembre 1773)., 1771-1773; 310 Edepot 13; BB11
    - Registre des délibérations du magistrat de la ville de Lure (septembre 1773-août 1789)., 1773-1789; 310 Edepot 14; BB12
    - Table générale chronologique des matières contenues dans les délibérations du conseil municipal de Lure antérieures à 1790., 1655-1790; 310 Edepot 16; BB13
    - Table générale chronologique des matières contenues dans les délibérations du conseil municipal de Lure antérieures à 1790., 1655-1790; 310 Edepot 17; BB14
    - Elections et nominations d'échevins, de membres du conseil, de maires et d'autres officiers municipaux, correspondance relative à ce sujet (1683-1769). Contestations relatives à des élections de maîtres bourgeois ou de maires (1686-1713). Requêtes de particuliers pour obtenir l'autorisation de s'établir dans la ville et lettres de bourgeoisie (1685-1754). Nominations et démission de gardes forestier (1714-1790). Marchés de fontainiers (1763-1789). 63 pièces papier., 1683-1790; 310 Edepot 18; BB15
      ELECTION MUNICIPALE; PERSONNEL
    - Edits, ordonnances et règlements concernant les offices municipaux de Lure, et procès concernant lesdits offices avec le chapitre. 117 pièces papier et 3 cahiers en parchemin., 1657-1790; 310 Edepot 19; BB16
      REGLEMENT
  - FINANCES-IMPOTS ET COMPTABILITE
    - Edit du roi, correspondance et pièces diverses relatifs à la perception des droits d'octroi et de joyeux évènement (1710-1769). Etat des droits de quittances perçus par le receveur des octrois de Lure (1726-1727). Observations sur le compte des receveurs des droits patrimoniaux et d'octroi (1757). Etats des revenus patrimoniaux (1766, 1782). Etats des produits perçus en sus des octrois et droits de toute nature, au profit de la ville (1763, 1781-1787). 37 pièces et 1 parchemin., 1710-1787; 310 Edepot 20; CC1
      FISCALITE
    - Finances. Pièces relatives à la fourniture du sel à Lure: édits du roi, tarifs, rôles, marchés. 24 pièces papier., 1669-1775; 310 Edepot 21; CC2
    - Revenus municipaux. Baux des droits de halles et d'éminage appartenant à l'abbaye de Lure (1694-1776). Amodiations de la boucherie appartenant à la ville (1586-1789). 51 pièces papier., 310 Edepot 22; CC3
      FINANCES COMMUNALES
    - Pièces relatives aux difficultés éprouvées par la ville de Lure dans la jouissance du droit de langal qui lui appartenait (taxes sur les vins et les bières), notamment avec les aubergistes, les fermiers de ce droit et l'abbaye de Lure (1). Amodiation du droit de langal ou tribut de vin (1583-1789). 107 pièces papier., 1572-1789; 310 Edepot 23; CC4
    - Mémoire du pain blanc vendu par les bourgeois de Lure, imposé au profit de la ville (1667). Amodiation de la boulangerie et de la gabelle du pain et des pâtes, appartenant à la ville (1667-1763). 25 pièces papier., 310 Edepot 24; CC5
    - Comptes de maîtres-bourgeois de la ville (1608, 1611, 1628, 1632). 4 cahiers., 1608-1632; 310 Edepot 25; CC6
      CAHIER
    - Déclarations, arrêts, ordonnances concernant les contrebandiers (1729), la ferme des tabacs (1732), le logement et le chauffage des employés des fermes (1749-1790), les droits sur les images et estampes venant de l'étranger (1765). Pièces relatives à la cotisation de la ville dans l'impôt du don gratuit (correspondance, rôles, quittances (1760-1785). 50 pièces papier., 1729-1790; 310 Edepot 26; CC7
    - Délibération du magistrat de Lure concernant le remboursement des capitaux de rente dus par la ville (1720). Etat des maisons sises dans la ville, en égard à leur valeur (s.d., XVIII° siècle). Action intentée par le magistrat pour obtenir la concession d'un droit de péage également prétendu par l'abbaye du lieu (1772-1773). Difficultés entre le magistrat et l'abbaye de Lure, à propos des différentes corvées dues à l'abbaye par les habitants du lieu (1779-1792). 39 pièces papier et 2 parchemins., 1720-1792; 310 Edepot 27; CC8
      DELIBERATION
  - BIENS COMMUNAUX-EAUX ET FORETS-TRAVAUX PUBLICS-VOIRIE
    - Amodiation du droit de pêche (1714-1759). Curage des fossés, canaux et rivières (1723-1787). Devis, plan et pièces diverses pour la construction et l'entretien des fontaines (1728-1782). 27 pièces papier et 1 plan., 1714-1787; 310 Edepot 29; DD1
      PLAN
      COURS D'EAU; PECHE
    - "Maison de ville de Lure": amodiations, réparations (1615-1775). Fourniture de crochets pour les pompes à incendie (1757). 49 pièces papier., 310 Edepot 30; DD2
    - Eglise: refonte d'une cloche; bénédiction de l'église; réparations; incendie du clocher et d'une partie de l'église au cours duquel les cloches ont été fondues (1720); rétablissement de l'église, du clocher et des cloches; réparations à l'église et au clocher (1654-1789). 70 pièces papier., 310 Edepot 31; DD3
      EDIFICE CULTUEL
    - Réparations des horloges paroissiales et communales (1732, 1741); interdiction, pour défaut de clôture, du cimetière dit le boulevard; levée de cette interdiction; agrandissement du cimetière (1769-1780). Echange d'un jardin, proche des tanneries et d'une petite maison joignant la cure (1713). Réparations au presbytère (1726-1765). 18 pièces papier., 1713-1780; 310 Edepot 32; DD4
      CIMETIERE; PRESBYTERE
    - Amodiation de la papeterie appartenant à la ville, sise au Magny-Vernois; marchés de fourniture de pâtes, notamment en temps de contagion (1578-1666). Convention entre le magistrat de Lure, Edme "Rochard" (Rochet) demeurant "aux forges du moulin Martin proche la Roche-sur-l'Oignon" lequel s'engage à établir un fourneau et une forge à l'emplacement de l'ancienne papeterie du Magny-Vernois (1706). Difficultés entre le magistrat et les héritiers Rochet, exploitant le fourneau du Magny, pour l'exécution de la fondation faite en 1569 par Jean Rodolphe Stoër, abbé de Lure, dotant la ville de la papeterie à condition que ses revenus servent à l'entretien d'un maître d'école (1721-1780). Amodiation de la tuilerie de Lure, appartenant à la ville, réparations, distribution de tuiles aux habitants (1628-1788). 64 pièces papier., 1569-1788; 310 Edepot 33; DD5
      LURE; MAGNY-VERNOIS
      ROCHET (Edme); STOER (Jean Rodolph)
    - Voirie. Pièces relatives au pavage de la grande rue et autres (1734-1789). Construction d'un pont sur l'Ognon, route de Belfort, avec plan; d'un pont à l'entrée de la ville, porte d'Alsace (1705-1790). Construction de la route de Lure à Château-Lambert, avec plan (1743-1768). Ordonnances de l'intendant concernant les grandes routes: rétablissement des poteaux sur tous les chemins, défense d'y jeter des pierres; travaux et réparations à faire sur les routes (1703-1777). Plantation d'arbres le long des routes (1779, 1781). Enlèvement irrégulier de pierres sur un chemin royal (1749). Adjudication des pierres provenant de la démolition du pont de la ville (1782). Réparation du chemin de communication de Lure au Magny-Vernois (1759). CES DERNIERES PIECES N'ONT PAS ETE VUES EN 1969. 67 pièces papier et 2 plans, 1703-1790; 310 Edepot 34; DD6
      CHEMIN RURAL; OUVRAGE D'ART; ROUTE NATIONALE
      LURE; PORTE D'ALSACE
    - Biens communaux. Baux emphytéotiques (conférant un droit d'hypothèque) à divers habitants des anciens fossés d'enceinte mis en jardins, et d'autres terrains communaux (1 plan). 70 pièces papier et 1 plan, 1700-1761; 310 Edepot 35; DD7
      BAUX RURAUX
    - Baux emphytéotiques (conférant un droit d'hypothèque) à divers habitants des anciens fossés d'enceinte mis en jardins et d'autres terrains communaux. Pièces relatives aux anticipations commises sur les fossés communaux. 121 pièces papier., 1711-1790; 310 Edepot 36; DD8
    - Défrichement de la prairie des Gleux (1554). CETTE PIECE N'A PAS ETE VU EN 1969. Baux de cette prairie à différents habitants (1706-1725). Permission de "construire un étang" (1513). Amodiations des étangs communaux (1574-1783). Amodiation d'une prairie communale, dite des "Aiges" (1758-1768). Amodiation de divers pâtis et terrains communaux (1647-1789). Actions intentées par le magistrat de Lure contre l'abbaye, en raison des anticipations commises par cette dernière sur les communaux appelés Bourdieu et Montchâtey, pour y construire une tuilerie (1729-1771). 95 pièces papier et 1 plan., 1513-1789; 310 Edepot 37; DD9
      AIGES (LES); BOURDIEU; GLEUX (LES); LURE; MONTCHATEY
    - Registre des baux accordés par la ville de Lure., 1719-1748; 310 Edepot 38; DD10
    - Registre des baux accordés par la ville de Lure., 1748-1761; 310 Edepot 39; DD11
    - Registre des baux accordés par la ville de Lure (1761-1765). Rapports des gardes, délibérations du conseil de ville (1793). A l'envers, registre des délibérations du conseil général de la commune (1792) et registre des permanences (1793-an II)., 1761-an II; 310 Edepot 40; DD12
      REGISTRE; DELIBERATION; RAPPORT
      BAUX RURAUX; CONSEIL MUNICIPAL
    - Registre des baux accordés par la ville de Lure., 1765-1781; 310 Edepot 41; DD13
    - Plan géométrique des bois communaux de Lure, dressé par Jean-Baptiste Paris, notaire royal, géomètre-juré en la maîtrise des Eaux-et-Forêts de Vesoul et du bailliage de Lure. DOCUMENT RESTAURE., 1737-1753; 310 Edepot 42; DD14
      Non communicable physiquement
      Raison: Numérisé
      BOIS
      PARIS (Jean-Baptiste)
    - Copie du plan géométrique des bois communaux de Lure (plan précédent)., 1737-1753; 310 Edepot 43; DD15
    - Edits du roi concernant les bois communaux (1669, 1714, 1717). Visites et autorisations d'exploiter les arbres abattus ou brûlés (1730-1770). Rôles et répartements des bois de l'assiette en usance (1757, 1759, 1762-1763). 12 pièces papier et 1 parchemin., 1669-1770; 310 Edepot 44; DD16
      ROLE
    - Marchés pour l'exploitation de la coupe affouagère (1773). Ventes de bois de marine (1720-1777). Pièces relatives à la glandée dans les bois communaux: marchés pour la conduite des troupeaux, rôles des cochons (1684-1781). Ventes de coupes extraordinaires (1767-1784). Mode de distribution de bois provenant des coupes affouagères, ventes de bois (1737-1792). 59 pièces papier et 2 parchemins., 1684-1792; 310 Edepot 45; DD17
    - Requêtes de particuliers pour obtenir du bois de construction, des parts de futaies et d'affouage. 61 pièces papier., 1722-1780; 310 Edepot 46; DD18
  - AFFAIRES MILITAIRES
    - Réparations aux portes et murailles de la ville, amodiation et démolition (1658-1788). Opposition des abbés et religieux de l'abbaye à la démolition des murailles dont ils prétendaient avoir la propriété à l'exclusion de la ville (1695). Pièces relatives au logement de la maréchaussée (2), dont la charge échouait à la ville de Lure (1744-1788). Rôle du logement des gens de guerre (1761). Rôle de la compagnie du feu (1762). Lettre de l'intendant, relative au logement des cavaliers destinés à poursuivre les bandes armées qui pénétraient dans le royaume (1762). Correspondance relative à la levée de la milice et aux déserteurs (1731-1761). Lettre annonçant l'envoi des fusils réclamés par le comité de la ville (1789). Avis de passage de troupes à Lure (1729-1769). Chauffage et éclairage du corps de garde (1674). Amodiation du corps de garde (1721-1724). Poudres et salpêtres: requêtes et ordonnances (1723-1778). 125 pièces papier., 1658-1789; 310 Edepot 47; EE1
      OPERATION MILITAIRE
      Thesaurus historique:
      salpétrier
    - Registre d'ordres de route et de passage des troupes., 1732-1736; 310 Edepot 48; EE2
      CONSCRIPTION; OPERATION MILITAIRE
    - Registre d'ordres de route et de passage des troupes., 1743-1745; 310 Edepot 49; EE3
    - Registre d'ordres de route et de passages des troupes., 1745-1754; 310 Edepot 50; EE4
    - Registre d'ordres de route et de passage des troupes., 1755-1772; 310 Edepot 51; EE5
    - Registre des ordres en vertu desquels les voitures et chevaux seront fournis aux convois militaires., 1788-an III; 310 Edepot 52; EE6
  - JUSTICE-PROCEDURE-POLICE
    - Contestation entre le magistrat de la ville et l'abbaye de Lure, au sujet de l'exercice de la juridiction de police (1655-1767), avec production de copies de titres concernant les droits des habitants de Luxeuil, en ce domaine (1503, 1547). Requêtes pour obtenir la place de commissaire de police et règlements de police de la ville (1767-1790). Ordonnances de l'intendant et arrêts du conseil d'état réglementant l'imprimerie (1742, 1759), le port d'armes (1718, 1728), concernant l'échenillage (1732, 1763), interdisant la mendicité (1777). Procès-verbaux d'incendies (1702, 1761). Marché de ramoneur (1730). Visite des cheminées de la ville (1746) et d'un four particulier (1790). Sentence au profit de l'abbaye de Lure portant amende pour délits forestiers (1722). Acquittement par le bailly de Lure et le prévôt de l'abbaye de 2 habitants accusés de sortilège (1660-1661). CES 2 DERNIERES PIECES N'ONT PAS ETE VUES EN 1969. 38 pièces papier., 1503-1790; 310 Edepot 53; FF1
      PROCES-VERBAL; REGLEMENT
      INCENDIE; POLICE
      LURE; LUXEUIL-LES-BAINS
    - Pièces de procès soutenus par la ville de Lure contre les abbés et religieux du chapitre de Lure, puis contre les administrateurs du département pour la propriété de la forêt dite le Montlatru (1705-1809), avec copies de titres depuis 1290 et une enquête originale faite au cours d'un procès entre les habitants de Vouhenans et ceux de Lure, au sujet de leurs droits respectifs dans ledit bois (1571). 80 pièces papier, 1 parchemin et 1 plan., 1290-1809; 310 Edepot 54; FF2
      DROITS D'USAGE FORESTIERS; JUSTICE
      LURE; MONTLATRU (LE); VOUHENANS
      Abbaye de Lure; Chapitre de Lure
    - Procès entre la ville et l'abbaye de Lure au sujet de la prairie des Gleux, dont les abbés prétendaient être propriétaires par déshérence (1727-1728); au sujet de plusieurs droits prétendus par l'abbaye (1728); au sujet de la glandée (XVII° siècle-1770); au sujet de la boucherie et de la taxe sur la viande (1746-1762). 76 pièces papier et 3 parchemins., 310 Edepot 55; FF3
      BOUCHERIE; JUSTICE
      GLEUX (LES); LURE
    - Procès entre la ville et l'abbaye de Lure au sujet des tailles dont les habitants prétendaient être exempts. 65 pièces papier et 2 parchemins., 1654-1730; 310 Edepot 56; FF4
      FISCALITE; JUSTICE
    - Mémoires, transactions, procurations faits par l'abbaye de Lure dans différents procès soutenus par elle contre la ville. 14 cahiers et pièces papier., 1734-1743; 310 Edepot 57; FF5
      JUSTICE